---
title: "Premio Sotero Prieto"
author: "Compilación de Ganadores"
date: 'Actualizado por última vez: `r Sys.Date()`'
output:
  html_document:
    highlight: pygments
    self_contained: no
    lib_dir: libs
  pdf_document:
    number_sections: false
geometry: margin=3.3cm
linkcolor: pink
urlcolor: blue
citecolor: grey
---

```{r setup, include=FALSE}
knitr::opts_chunk$set(echo = FALSE)
```

Premio de la Sociedad Matemática Mexicana a la(s) mejor(es) tesis nivel licenciatura en matemáticas y temas relacionados. La tesis debió haber sido defendida en una institución de educación superior en México durante el año escolar indicado. A falta de una lista o historial oficial, esta lista fue compilada tras una tarde de búsqueda en google y duckduckgo a lo largo de varios sitios web. Se trató establecer un historial de galardonados, tanto medallas como menciones de honor. Se trató de añadir institución de procedencia y título del trabajo de tesis. Se trata de una compilación personal sin relación directa a la SMM u otra institución. Cualquier error u omisión, favor comunicarla a `eah4d(arroba)missouri(punto)edu`. 

```{r output}
if(knitr::is_latex_output()){
  foo <- 'Listado en [versión HTML aquí](./soteroprieto.html).'
}

if(knitr::is_html_output()){
  foo <- 'Listado en [versión PDF aquí](./soteroprieto.pdf).'
}
```

`r foo`

## 2023

### Medalla

- Fernando Olivie Méndez Méndez (UASLP)
- Violeta Abigail López López (ESFM-IPN)
    - Rectas contenidas en una superficie cúbica suaves y cómo éstas la determinan
- José Alfredo Issa Barbará (ITAM)
- Myriam Hernández Ketchul (UGto)
    - Graph and string representation of trivalent 2-stratifolds with trivial fundamental group

### Mención Honorífica:

- Víctor Hugo Almendra Hernández (FC-UNAM)
- Carlos Galeana Hernández (ITAM)
- Edgar Colín Cruz (FC-UNAM)
- Luis Atzin Franco Reyna (FC-UNAM)

## 2022

### Medalla

- María José Domenzain Acevedo (ITAM)
- Mauricio Islas Gómez (UAEH)
- Sofía de la Mora Tostado (ITAM)

### Mención Honorífica:

- Laura Alejandra Franco Solorio (ITAM)
- Ileana Areli González Escalante (FC-UNAM)
- Eduardo León Rodríguez (FC-UNAM)

## 2021

### Medalla

- Sandra Lisett Rodríguez Villalobos (FC-UNAM)
    - Invariantes en característica prima
- Jorge Eduardo Gaspar Lara (FC-UNAM)
    - K-teoría y representaciones invariantes bajo fusión

### Mención Honorífica

- Jesús Jorge Armenta Segura (FC-UNAM)
    - Modelos de topología combinatoria para problemas de cartas rusas
- Cesar Zarco Romero (FC-UNAM)
    - La teoría de límites de gráficas y el lema de regularidad de Szemerédi
- Shalom Cristina Echalaz Álvarez (UJAT)
    - Frobenius over valuation rings
- Edgar Mosqueda Camacho (UADY)
    - Polígonos de Newton p-ádicos y la racionalidad de la función zeta de una variedad algebraica sobre un campo finito

## 2020

### Medalla

- Ema Laura Guzmán, (FC-UNAM)
    - Conjuntos dominantes transversales de independientes máximos
- Omar R. Urquídez (UGto)
    - Cálculo de nuevas métricas para diagramas de persistencia y aplicaciones a conjuntos de datos
    
### Mención Honorífica

- Héctor J. Sotelo (UAZ)
    - Haces vectoriales sobre curvas elípticas
- Miguel Ángel Prado Godoy (UGto)
    - Grupos de Galois en problemas enumerativos
- Mariana Harris (ITAM)
    - Modelo matemáticos de la dinámica de autoinducción
- Sandra I. García (UTM)
    - Bifurcación hacia atrás en un modelo ecoepidemiológico tipo simbiosis
- Sandra M. Sandoval (UGto)
    - Symbolic powers of ideals
- Carlos M. Madrid (UGto)
    - Análisis basado en matrices aleatorias y probablidad libre de la dinámica de generalización de redes neuronales
- Eduardo Sealtiel Martínez Mendoza (ITAM)
    - Teoría de las posibles cofinalidades de Shela

## 2019

### Medalla

- Felipe Hernandez Lorenzana (FC-UNAM)
- Tonatiuh Velazquez Ceciliano (FC-UNAM)

### Mención Honorífica

- Sebastian Gutierrez Hernandez (ESFM-IPN)
- Víctor Andrés Amaya Carvajal (UGto)
    - Análisis topológico de datos y aprendizaje estadístico para clasificación de galaxias
- Ramón Iván García Álvarez (UGto)
    - Polinomios de Tutte en Probabilidad no Conmutativa
- Manuel Alejandro Garcia Acosta (FC-UNAM)
- Tania Gabriela Perez Quijano (FC-UNAM)
- Cesar Ernesto Rodriguez Angon (FC-UNAM)
- Daniel Green Tripp (FC-UNAM)

## 2018

### Medalla

- Erik José Amézquita Morataya (UGto)
    - Efficient object classification using the Euler Characteristic
- Eduardo Campos Moreno (ESFM-IPN)
- Jorge Garza Vargas (FC-UNAM)

### Mención Honorífica

- Marco Antonio Flores Martínez (UGto)
    - Curvas Algebraicas y Configuraciones de Puntos en IPˆ1
- Rangel Hernández Ortiz (FC-UNAM)
- Daniel Gregorio Longino (FC-UNAM)
- Jorge Rubén Ruvalcaba (FC-UNAM)
- Gerardo Zago Yáñez (FC-UNAM)

## 2017

### Medalla

- José Luis Miranda Olvera (FC-UNAM)
    - Carcajes con potencial no degenerados asociados a triangulaciones de superficies: Existencia y unicidad
     
### Mención Honorífica

- Adrián de Jesús Celestino Rodríguez (UGto)
    - Cumulantes en Probabilidad Libre Tipo B
- Ricardo Yadel Murillo Pérez (FC-UNAM)
    - Compresión, Ergodicidad y el Teorema de Shannon-McMillan Breiman
- Daniel Perales Anaya (FC-UNAM)
    - Cumulantes en Probabilidad Libre Finita
    
## 2016

### Medalla

- Juan Pablo Aguilera Ozuna (ITAM)
    - Lógica Matemática
- Jose Maria Ibarra Rodriguez (UGto)
    - Modelos de homología persistente en filogenética
- Gilberto Bruno Perez (FC-UNAM)
    - Ecuaciones integrales y transversalidad del infinito

### Mención Honorífica

- Edgar Alamilla Jimenez (UJAT)
- Mauricio Enrique Elizalde Mejia (FC-UNAM)
- Cecilia Neve Jimenez, (FC-UNAM)
- Ilan Morgenstern Kaplan (ITAM)
    - Modelos de Bancarrotas

## 2015

### Medalla

- Ramon Eduardo Ronzon Lavie (UGto)
    - Estratificacion del espacio de foliaciones en el plano proyectivo de grado tres

### Mención Honorífica

- Carlos Erick Culebro Martınez (UNACH)
     - Sobre espacios homogeneos
- Luis Eduardo Garcıa Hernandez (FC-UNAM)
     - Topicos en teorıa de locales
- Lorena Morales Callejas (FC-UNAM)
     - Las Q-algebras y algunas de sus generalizaciones
- Lizbeth Sanchez Flores (UAEH)
     - Estabilidad robusta y síntesis de ciclos lımite en sistemas controlables de orden n
     
## 2014

### Medalla

- Malors Emilio Espinosa Lara (UGto)
    - Estructuras spin torcidas
- José Juan Zacarías (FC-UNAM)

### Mención Honorífica

- Jesús Alberto Palma Márquez (FC-UNAM)
- Manuel Alejandro Juárez Camacho (FC-UNAM)
- Alejandro Bravo Doddoli (FC-UNAM)
- Citlali Zamora Mejía (UAEM)

## 2013

### Medalla

- Emmanuel Antonio Naal Olán (UNACH)
    - Mapas Monomiales

## 2012

### Mención Honorífica

- Pedro Mercado (ITAM)
    - Agrupamiento espectral con restricciones con aplicación a base de datos musical

## 2011

### Medalla

- Pablo Manuel Tejada Bassols (FC-UNAM)
    - Topologías de álgebra
- José Eduardo Simental Rodríguez (FC-UNAM)
    - Álgebras hereditarias de endomorfismos de módulos sobre el álgebra triangular

### Mención Honorífica

- Adolfo Arroyo Rabasa (FC-UNAM) 
    - El teorema del punto fijo de Schauder y existencia de soluciones de osciladores no lineales de segundo orden
- Julio Arnoldo Prado Saavedra (FC-UNAM)
    - Funciones elípticas y el espacio de subgrupos cerrados de R²
- Leonardo Ignacio Martínez Sandoval (FC-UNAM) 
    - El problema del ángel de Conway y gráficas angelicales
- Faustino Agustin Romano Velázquez (BUAP) 
    - Singularidades casi homogéneas polares

## 2010

### Medalla

- Isabel Urrutia Schroeder (FC-UNAM)
- Gustavo Jasso (FC-UNAM)
    - Álgebras de Lie de tipo afín extendido y formas cuadráticas
- Cynthia Dennise García Beltrán (UASLP)
    - Estructuras algebraicas relacionadas con algebroides de Loday

### Mención Honorífica

- Fernando Fontove Herrera (UGto)
    - Operadores de Hausdorff
- Guillermo Basulto Elías (UGto)
    - Sobre los números de Borel y algunas extensiones
- Adriana González Urquiza (FC-UNAM)
    - Densidad de soluciones de ecuaciones diferenciales analíticos.

## 2009

### Medalla

- Octavio Arizmendi Echegaray (UGto)
    - Medidas de Probabilidad Infinitamente Divisibles Libres
- Luis Núñez Betancourt (UGto)
    - Índice Homológico de un Campo Vectorial

## 2008

### Medalla

- Imelda Trejo (UAEH)
    - Some Mathematical Aspects of Computed Tomography
- Andrés Lara Maldonado (UGto)
    - Clasificación de Haces Vectoriales de Rango Dos

### Mención Honorífica

- Sofía Ortega Castillo (UGto)
    
## 2007

### Medalla

- Omar Antolín Camarena (FC-UNAM)
    - Critically Connected Matroids
- Hugo Villanueva Méndez (BUAP)
    - Promedios en continuos encadenables

### Mención Honorífica

- Santiago Vargas Valente (FC-UNAM)
    - Elementos de algebra homologica en categorias abelianas y el Teorema de Inmersion en la categoria de grupos abelianos

## 2005

### Medalla

- Alfredo Hubard (FC-UNAM)
- David Mireles Morales (UNAM-Morelia)
    - El ataque MOV sobre el logaritmo discreto en curvas elípticas

## 2004

- Daniel Labardini (UNAM)
    - La latiz de caras de un cono de dimensión finita

### Mención Honorífica

- Johanna Denise Garcia Saldaña (UJED)
    - Sobre la estructura de campos vectoriales y sus aplicaciones
- Diego Antonio González Moreno (UNAM)
    - Conexidad en jaulas
- Fernando Galaz García (UGto)
	- El Teorema del Alma

## 2003

### Medalla

- María Isabel Hernández (UGto)
    - Clasificación de álgebras de Lie de dimensión 3

### Mención Honorífica

- Jose Luis Gómez Rueda (UNAM)
    - Funciones inducidas entre continuos
- Francisco Javier Santillán Covarrubias (UNAM)
    - Sobre clases de módulos cerradas bajo extensiones
- Juan Pablo Medina-Mora López (ITAM)
    - Modelos para Seleccionar Carteras Óptimas de Inversión Evaluadas Contra una Cartera Sombra

## 2002

### Medalla

- Isabel Alicia Hubard Escalera (UNAM)
    - Poliedros coloreados con órdenes cíclicos
- Edgar Jasso Rodríguez (UNAM)
    - Superficies incompresibles en complementos de enlaces
- Adriana Merino Sánchez (UNAM)
    - Locales, gavillas y morfismos ultrafinitos

### Mención Honorífica

- Félix E. González Solano (UNAM)
- Guadalupe Rafael Molina Rincón (UNAM)
    - Endomorfismos naturales del funtor anillo de Burnside (tesis conjunta)
- Luis José Yúdico Anaya (UNAM)
    - Estructuras conformes y de Mobius en variedades

## 2001

### Medalla

- Homero Geovani Diaz Marín (UMSNH)
    - Sobre la realización de estructuras planas singulares
- Rogelio Pérez Buendía (FC-UNAM)
    - Las conjeturas de Weil para hipersuperficies de Fermat

## 1999

### Medalla 

- Luis David García (UNAM)

## 1998

### Medalla

- Jorge Luis López López (UMSNH)
    - Dinámica de separatrices campos vectoriales holomorfos
    
### Mención Honorífica

- Emigdio Martínez Ojeda
    
## 1996

### Medalla

- Rosa María García de la Rosa

### Mención Honorífica

- Pablo Brena Z.
    - The spectral radius of the Galois coverings of graphs

## 1995

### Medalla

- Bernardo Abrego Lerma

### Mención Honorífica

- Ricardo Gómez Aíza

## 1994

### Medalla

- Miguel Angel Zárate Reyes

### Mención Honorífica

- Jesús E. Pérez Terrazas
- Gerardo Acosta García

## 1993

### Medalla

- Déborah Oliveros Braniff
- Arturo Magidin Viso

### Mención Honorífica

- Edith Adán Bante
    
## 1992

### Medalla

- Marıa de los Angeles Morinelli (ITAM)
- José Martínez León
- Concepción Alida Casales Núñez

## 1991

### Medalla

- Rita Esther Zuazua Vega (UMSNH)
    - Álgebras de Duffin-Kemmer: representaciones en dimensiones bajas medio siglo después.
    
---

Actualizado por última vez: `r Sys.Date()`.